th: สูตรน้ำยาอุดรอยรั่ว: เรซินอะคริลิก; น้ำยางไร้แอมโมเนีย; เส้นใยย่อยสลายได้; กระตุ้นด้วย CO2; เสริมคาร์บอนไฟเบอร์; ทำจากเส้นใย; โฟม; สูตรไกลคอล; ไม่มีน้ำยาง; น้ำยางธรรมชาติ; น้ำยางสังเคราะห์; เฉพาะสำหรับ TPU; อื่นๆ
hr-HR: Formulacija brtvila: Akrilna smola; Lateks bez amonijaka; Biorazgradiva vlakna; Aktivacija pomoću CO2; Ojačano ugljičnim vlaknima; Na bazi vlakana; Pjena; Na bazi glikola; Bez lateksa; Prirodni lateks; Sintetički lateks; Specifično za TPU; Ostalo
nb: Tetningsmiddelformulering: Akrylharpiks; Ammoniakkfri lateks; Biologisk nedbrytbar fiber; CO2-aktivert; Karbonfiberforsterket; Fiberbasert; Skum; Glykolbasert; Lateksfri; Naturlig lateks; Syntetisk lateks; TPU-spesifikk; Annet
es: Formulación del sellador: Resina acrílica; Látex sin amoníaco; Fibra biodegradable; Activado por CO2; Reforzado con fibra de carbono; A base de fibra; Espuma; A base de glicol; Sin látex; Látex natural; Látex sintético; Específico para TPU; Otro
en: Sealant formulation: Acrylic resin; Ammonia-free latex; Biodegradable fiber; CO2-activated; Carbon-fiber reinforced; Fiber-based; Foam; Glycol-based; Latex-free; Natural latex; Synthetic latex; TPU-specific; Other
sl-SI: Sestava tesnilne mase: Akrilna smola; Lateks brez amoniaka; Biorazgradljiva vlakna; Aktivacija s CO2; Ojačano z ogljikovimi vlakni; Na osnovi vlaken; Pena; Na osnovi glikola; Brez lateksa; Naravni lateks; Sintetični lateks; Specifično za TPU; Drugo
sk-SK: Zloženie tmelu: Akrylová živica; Latex bez amoniaku; Biologicky rozložiteľné vlákno; Aktivované pomocou CO2; Vystužené uhlíkovými vláknami; Na báze vlákien; Pena; Na báze glykolu; Bez latexu; Prírodný latex; Syntetický latex; Špecifické pre TPU; Iné
tr: Sızdırmazlık malzemesi formülasyonu: Akrilik reçine; Amonyaksız lateks; Biyolojik olarak parçalanabilir lif; CO2 aktifli; Karbon fiber takviyeli; Lif bazlı; Köpük; Glikol bazlı; Lateks içermez; Doğal lateks; Sentetik lateks; TPU'ya özel; Diğer
zh-CN: 密封剂配方: 丙烯酸树脂; 无氨乳胶; 可降解纤维; CO2 激活; 碳纤维增强; 纤维基; 泡沫; 乙二醇基; 不含乳胶; 天然乳胶; 合成乳胶; TPU 专用; 其他
fr: Formulation du produit d’étanchéité: Résine acrylique; Latex sans ammoniaque; Fibre biodégradable; Activé au CO2; Renforcé de fibre de carbone; À base de fibres; Mousse; À base de glycol; Sans latex; Latex naturel; Latex synthétique; Spécifique au TPU; Autre
vi: Công thức chất trám kín: Nhựa acrylic; Latex không chứa amoniac; Sợi sinh học phân hủy; Kích hoạt bằng CO2; Gia cố bằng sợi carbon; Gốc sợi; Bọt; Gốc glycol; Không chứa latex; Latex tự nhiên; Latex tổng hợp; Dành riêng cho TPU; Khác
el: Σύνθεση στεγανοποιητικού υλικού: Ακρυλική ρητίνη; Λάτεξ χωρίς αμμωνία; Βιοδιασπώμενη ίνα; Ενεργοποιούμενο με CO2; Ενισχυμένο με ανθρακονήματα; Με βάση τις ίνες; Αφρός; Με βάση τη γλυκόλη; Χωρίς λάτεξ; Φυσικό λάτεξ; Συνθετικό λάτεξ; Ειδικό για TPU; Άλλο
cs: Složení tmelu: Akrylová pryskyřice; Latex bez amoniaku; Biologicky rozložitelné vlákno; Aktivované CO2; Vyztuženo uhlíkovými vlákny; Na bázi vláken; Pěna; Na bázi glykolu; Bez latexu; Přírodní latex; Syntetický latex; Určené pro TPU; Jiné
ko: 실란트 배합: 아크릴 수지; 무암모니아 라텍스; 생분해성 섬유; CO2 활성화; 탄소 섬유 강화; 섬유 기반; 폼; 글리콜 기반; 라텍스 프리; 천연 라텍스; 합성 라텍스; TPU 전용; 기타
nl: Afdichtmiddel formulering: Acrylhars; Ammoniakvrije latex; Biologisch afbreekbare vezel; CO2-geactiveerd; Versterkt met koolstofvezel; Op vezelbasis; Schuim; Op glycolbasis; Latexvrij; Natuurlijke latex; Synthetische latex; TPU-specifiek; Overig
da: Fugemasses formulering: Akrylharpiks; Ammoniakfri latex; Bionedbrydelig fiber; CO2-aktiveret; Kulfiberforstærket; Fiberbaseret; Skum; Glykolbaseret; Latexfri; Naturlig latex; Syntetisk latex; TPU-specifik; Andet
ja: シーラント配合: アクリル樹脂; アンモニアフリーラテックス; 生分解性繊維; CO2活性; 炭素繊維強化; 繊維ベース; フォーム; グリコールベース; ラテックスフリー; 天然ラテックス; 合成ラテックス; TPU専用; その他
zh-TW: 密封劑配方: 壓克力樹脂; 無氨乳膠; 可生物降解纖維; CO2 活化; 碳纖維強化; 纖維基底; 發泡劑; 乙二醇基底; 無乳膠; 天然乳膠; 合成乳膠; TPU 專用; 其他
hu: Tömítőanyag-összetét: Akrilgyanta; Ammóniamentes latex; Biológiailag lebomló rost; CO2-vel aktivált; Szénszál-erősítésű; Rostalapú; Hab; Glikolalapú; Latexmentes; Természetes latex; Szintetikus latex; TPU-specifikus; Egyéb
pt-BR: Selante formulação: Resina acrílica; Látex sem amônia; Fibra biodegradável; Ativado por CO2; Reforçado com fibra de carbono; À base de fibra; Espuma; À base de glicol; Sem látex; Látex natural; Látex sintético; Específico para TPU; Outros
sv: Tätningsmedelsformulering: Akrylharts; Ammoniakfri latex; Biologiskt nedbrytbar fiber; CO2-aktiverad; Kolfiberförstärkt; Fiberbaserad; Skum; Glykolbaserad; Latexfri; Naturlatex; Syntetisk latex; TPU-specifik; Övrigt
fi: Paikkausaineen koostumus: Akryylihartsi; Ammoniakiton lateksi; Biohajoava kuitu; CO2-aktivoitu; Hiilikuituvahvistettu; Kuitupohjainen; Vaahto; Glykolipohjainen; Lateksiton; Luonnonlateksi; Synteettinen lateksi; TPU-spesifinen; Muu
de: Dichtmittelformulierung: Acrylharz; Ammoniakfreies Latex; Biologisch abbaubare Faser; CO2-aktiviert; Kohlefaserverstärkt; Faserbasiert; Schaum; Glykolbasiert; Latexfrei; Naturlatex; Synthetisches Latex; TPU-spezifisch; Sonstige
bg-BG: Формула на уплътнителя: Акрилна смола; Латекс без амоняк; Биоразградими влакна; Активиращ се с CO2; Подсилен с въглеродни влакна; На основата на влакна; Пяна; На гликолна основа; Без латекс; Естествен латекс; Синтетичен латекс; Специфичен за TPU; Други
pl: Skład uszczelniacza: Żywica akrylowa; Lateks bez amoniaku; Włókno biodegradowalne; Aktywowane CO2; Wzmocnione włóknem węglowym; Na bazie włókien; Pianka; Na bazie glikolu; Bez lateksu; Naturalny lateks; Syntetyczny lateks; Specyficzne dla TPU; Inne
ru: Формула герметика: Акриловая смола; Латекс без аммиака; Биоразлагаемое волокно; Активация CO2; Армировано углеродным волокном; На основе волокон; Пена; На основе гликоля; Без латекса; Натуральный латекс; Синтетический латекс; Специально для TPU; Другое
pt-PT: Formulação do selante: Resina acrílica; Látex sem amoníaco; Fibra biodegradável; Ativado por CO2; Reforçado a fibra de carbono; À base de fibra; Espuma; À base de glicol; Sem látex; Látex natural; Látex sintético; Específico para TPU; Outro
ro-RO: Formulare a soluției de etanșare: Rășină acrilică; Latex fără amoniac; Fibră biodegradabilă; Activat cu CO2; Ranforsat cu fibră de carbon; Pe bază de fibre; Spumă; Pe bază de glicol; Fără latex; Latex natural; Latex sintetic; Specific pentru TPU; Altele
it: Formulazione del sigillante: Resina acrilica; Lattice senza ammoniaca; Fibra biodegradabile; Attivato da CO2; Rinforzato in fibra di carbonio; A base di fibre; Schiuma; A base di glicole; Senza lattice; Lattice naturale; Lattice sintetico; Specifico per TPU; Altro
lt-LT: Hermetiko sudėtis: Akrilinė derva; Lateksas be amoniako; Biologiškai skaidi medžiaga; Aktyvuojama CO2; Sustiprinta anglies pluoštu; Pluošto pagrindu; Puta; Glikolio pagrindu; Be latekso; Natūralus lateksas; Sintetinis lateksas; Skirta TPU; Kita